【裁判字號】    98,訴,3737
【裁判日期】    981124
【裁判案由】    毒品危害防制條例
【裁判全文】
臺灣臺中地方法院刑事判決              98年度訴字第3737號
公  訴  人  臺灣臺中地方法院檢察署檢察官
被      告  甲○○
                    現另案在臺灣臺中女子監獄執行
上列被告因違反毒品危害防制條例案件，經檢察官提起公訴（98
年度毒偵字第3254號），因被告於準備程序中就被訴事實為有罪
之陳述，經本院合議庭裁定由受命法官獨任進行簡式審判程序，
本院判決如下：
    主  文
甲○○施用第一級毒品，累犯，處有期徒刑壹年，扣案之第一級
毒品海洛因柒包（合計淨重陸點玖貳公克，純質淨重肆點肆貳公
克），沒收銷燬之。又施用第二級毒品，累犯，處有期徒刑伍月
，扣案之第二級毒品甲基安非他命肆包（分別驗餘淨重為貳點陸
貳玖公克、零點貳零捌公克、零點貳捌捌公克、零點伍參玖公克
），沒收銷毀之。應執行有期徒刑壹年貳月。扣案之第一級毒品
海洛因柒包（合計淨重陸點玖貳公克，純質淨重肆點肆貳公克）
及第二級毒品甲基安非他命肆包（分別驗餘淨重為貳點陸貳玖公
克、零點貳零捌公克、零點貳捌捌公克、零點伍參玖公克），均
沒收銷毀之。
    犯罪事實及理由
一、本案犯罪事實及證據，除證據補充增列「被告甲○○於本院
    行準備程序及審理時認罪之自白」、「行政院衛生署草屯療
    養院，98年8月19日草療鑑字第0980800108號鑑定書1份」、
    「法務部調查局濫用藥物實驗室鑑定書，98年9月3日調科壹
    字第09823023850號」外，餘均引用檢察官起訴書之記載（
    如後附件）。
二、被告持有海洛因、甲基安非他命毒品後進而分別施用，其持
    有之低度行為，應分別為施用第一、二級毒品之高度行為所
    吸收，均不另論罪。又前開扣案之第一級毒品海洛因、第二
    級毒品安非他命，應依毒品危害防制條例第18條第1項前段
    規定，予以宣告沒收銷燬之。另扣案之注射針筒95支，並非
    供本件被告施用毒品所用之物，亦非違禁物，爰不為沒收之
    宣告，併此敘明。
三、依刑事訴訟法第273條之1第1項、第299條第1項前段、第310
    條之2、第454條第2項，毒品危害防制條例第10條第1項、第
    2項、第18條第1項前段，刑法第11條、第47條第1項，判決
    如主文。
本案經檢察官陳永豐到庭執行職務。
中    華    民    國    98    年    11    月    24    日
                  刑事第十三庭  法  官  劉邦繡
以上正本證明與原本無異。
如不服本判決，應於送達後10日內向本院提出上訴狀（應敘述具
體理由並附繕本），上訴於臺灣高等法院臺中分院。上訴書狀如
未敘述理由，應於上訴期間屆滿後20日內補提理由書於本院。
                                書記官  何俞瑩
中    華    民    國    98    年    11    月    24    日
【附件】
臺灣臺中地方法院檢察署檢察官起訴書
                                    98年度毒偵字第3254號
    被      告  甲○○  女  32歲（民國○○年○月○○日生）
                        住臺中縣后里鄉○○村○○路33號
                        （另案在臺灣臺中監獄執行中）
                        國民身分證統一編號：Ｚ000000000號
上列被告因違反毒品危害防制條例案件，業經偵查終結，認應提
起公訴，茲將犯罪事實、證據並所犯法條分敘如下：
        犯罪事實
一、甲○○前因施用毒品案件，經強制戒治，於民國92年2月2日
    執行完畢；其後又於前揭強制戒治執行完畢後5 年內之93年
    間，因施用第一級毒品海洛因，經本署檢察官提起公訴，由
    臺灣臺中地方法院以93年度訴字第2120號判決處有期徒刑10
    月確定，於95年10月19日執行完畢。詎其仍不知悔改，復基
    於施用毒品之犯意，於98年8月8日下午6 時許，在臺中縣豐
    原市○○○道○段142號2樓208室租屋處，以針筒注射方式，
    施用第一級毒品海洛因1次；並於98年8月8日下午7時許，在
    上址，以玻璃球燒烤產生煙霧之方式，施用第二級毒品甲基
    安非他命1次。嗣於98年8月8日晚間9時20分許，為警在臺中
    市○○街84巷20弄5 號前查獲，並當場扣得第一級毒品海洛
    因7包（含袋共重8.94公克）、甲基安非他命4包（含袋共重
    4.85公克）等物，並經其同意，在其上開租屋處扣得其施用
    毒品所用注射針筒（計95支）等物。
二、案經臺中縣警察局移送偵辦。
        證據並所犯法條
一、上開犯罪事實，業據被告甲○○於警詢及本署偵查中自白不
    諱，且其尿液送檢驗，結果呈嗎啡、甲基安非他命陽性反應
    ，此有詮昕科技股份有限公司濫用藥物尿液檢驗報告在卷可
    憑，並有毒品海洛因、甲基安非他命及注射針筒等扣案可證
    ，足認被告之自白與事實相符。而被告在前次強制戒治執行
    完畢後5 年內，曾再犯施用第一級毒品，並經臺灣臺中地方
    法院判處有期徒刑10月確定，此有本署刑案資料查註紀錄表
    及全國施用毒品案件紀錄表附卷可參。是被告前次所為之強
    制戒治治療程序，顯不足以遮斷其施用毒品之毒癮，無法收
    其實效，參諸毒品危害防制條例第20條、第23條之立法理由
    ，被告今再為本件施用第一、二級毒品之犯行，已非屬毒品
    危害防制條例所規範之「5 年後再犯」情形，依法應予追訴
    。綜此，被告罪嫌，洵堪認定。
二、核被告所為，係犯毒品危害防制條例第10條第1項及第2項之
    施用第一級毒品及第二級毒品罪嫌。被告前開 2犯行間，犯
    意各別，行為互殊，請予分論併罰。被告曾受有期徒刑執行
    完畢，此有本署刑案資料查註紀錄表在卷可參，其於5 年內
    故意再犯本件有期徒刑以上之罪，為累犯，請依刑法第47條
    第1 項之規定，加重其刑。扣案之毒品，係必要沒收之物，
    請依毒品危害防制條例第18條第1 項之規定宣告沒收銷燬之
    。另扣案注射針筒等物，為被告所有，且係供其施用毒品所
    用之物，業據被告供明在卷，併請依刑法第38條第1項第2款
    之規定宣告沒收。
三、依毒品危害防制條例第23條第2項、刑事訴訟法第251條第 1
    項提起公訴。
    此  致
臺灣臺中地方法院
中    華    民    國    98    年    10    月    7     日
                              檢察官  乙  ○  ○
本件正本證明與原本無異
中    華    民    國    98    年    10    月    19    日
                              書記官  李      丹
所犯法條：
毒品危害防制條例第10條第1項及第2項
施用第一級毒品者，處 6 月以上 5 年以下有期徒刑。
施用第二級毒品者，處 3 年以下有期徒刑。


司法院資訊處製作；財團法人民間司法改革基金會備份。
